【裁判字號】    97,裁,1125
【裁判日期】    970214
【裁判案由】    農保
【裁判全文】
最  高  行  政  法  院  裁  定
                                     97年度裁字第01125號
上  訴  人  甲○○
被 上訴 人  勞工保險局
代  表  人  乙○○
上列當事人間農保事件，上訴人對於中華民國96年6月29日臺北
高等行政法院95年度簡字第813號判決，提起上訴，本院裁定如
下：
    主  文
上訴駁回。
上訴審訴訟費用由上訴人負擔。
    理  由
一、按對於適用簡易程序之裁判提起上訴或抗告，須經本院許可
    ，且該許可以訴訟事件所涉及之法律見解具有原則性者為限
    ，行政訴訟法第235條定有明文。所謂訴訟事件涉及之法律
    見解具有原則性，係指該事件所涉及之法律問題意義重大，
    而有加以闡釋之必要情形而言，如對於行政命令是否牴觸法
    律所為之判斷，或就同類事件所表示之法律見解與其他高等
    行政法院或本院所表示之見解互相牴觸，有由本院統一法律
    上見解或確認其見解之必要情形屬之。本件上訴人對於高等
    行政法院判決上訴，係以：本件上訴人之殘廢等級是否達於
    農民健康保險殘廢給付標準表所定之殘廢第一等級，涉及實
    體判斷，應以農民健康保險條例及其施行細則之法定殘廢診
    斷證明書為依據，被上訴人自無再行判斷餘地，然被上訴人
    置殘廢診斷書於不顧，明顯恣意濫權而違法，原審又未本於
    職權調查，其判決違背法令等語，為其理由。惟查本件原審
    判決亦已敘明：本件上訴人於民國77年10月25日投保，嗣因
    腰椎神經病變遺存障害，經行政院國軍退除役官兵輔導委員
    會高雄榮民總醫院94年10月27日審定成殘，上訴人申請殘廢
    保險給付，案經被上訴人審核，以95年2月23日第000000000
    022號函通知上訴人：「台端殘廢程度符合殘廢給付標準表
    規定之第7項，第3等級，．．．」，經核無誤。而本件關於
    被保險人是否「中樞神經系統機能遺存極度障害」，關係上
    訴人是否已達1級殘廢標準，其他醫師之判定，與被上訴人
    特約醫師所為之判定不同時，因審查核定之法定權限在於被
    上訴人，最終之認定權仍在於被上訴人，除非被上訴人審查
    認定程序有恣意濫用或其他違法情事，本院均應予以尊重。
    本件依據高雄榮民總醫院出具之診斷證明書上記載，可知上
    訴人意識、認知、呼吸及言語狀態均正常，可自行進食，另
    上肢肌力均為5分，下肢肌力均為2分，均未達癱瘓之程度，
    難認有極度障害。再本件復請上訴人特約醫師專業審查，據
    特約醫師審查結果：原告腰椎無骨折、脫位、畸形亦無固定
    融合痕跡，有退化性變化，無椎節粘連，不至於明顯影響活
    動範圍。符合農民健康保險殘廢給付標準表第7項規定：「
    中樞神經系統機能遺存顯著障害，終身不能從事任何工作者
    。殘廢等級：3。給付標準：840日。」，亦難認有極度障害
    。本件被上訴人所聘審查醫師就上訴人症狀並未達極度障害
    ，因而認定僅達第7項，第3等級殘廢所為之判斷，並無違法
    情事，其判斷應予尊重。至其「妥當性」如何，並非本院審
    查之範圍。至農民健康保險條例第38條規定：「保險人於審
    核殘廢給付認為有複檢必要時，得另行指定醫院或醫師複檢
    。」，乃指「有必要」時才得指定複檢，本件已足以認定上
    訴人未達極度障害之程度，且上訴人嗣後因上症致殘廢程度
    加重，因係屬退保後病情變化，與本件之案情無涉，亦無必
    要再指定複檢，因而駁回上訴人請求撤銷原處分及訴願決定
    ，並請求核發1,200日之殘廢給付等情甚詳。經核上訴人上
    訴意旨僅係依其個人主觀之見解，就原審法院證據取捨、認
    定事實之職權行使，而指摘原判決不當，並無其他涉及法律
    見解具有原則性，而需由本院加以闡釋之必要，上訴人提起
    上訴，不合前揭規定，不應許可，其上訴為不合法，應予駁
    回。
二、據上論結，本件上訴為不合法，依行政訴訟法第249條第1項
    前段、第104條、民事訴訟法第95條、第78條，裁定如主文
    。
中    華    民    國    97    年    2     月    14    日
                    最高行政法院第一庭
                        審判長法官  鄭  淑  貞
                              法官  鄭  忠  仁
                              法官  吳  明  鴻
                              法官  鄭  小  康
                              法官  帥  嘉  寶
以  上  正  本  證  明  與  原  本  無  異
中    華    民    國    97    年    2     月    15    日
                              書記官  郭  育  玎


司法院資訊處製作；財團法人民間司法改革基金會備份。
